【裁判字號】    90,訴,1638
【裁判日期】    900914
【裁判案由】    違反槍砲彈藥刀械管制條例
【裁判全文】
臺灣臺中地方法院刑事判決                          九十年度訴字第一六三八號
    公  訴  人  台灣台中地方法院檢察署檢察官
    被      告  甲○○
右列被告因違反槍砲彈藥刀械管制條例案件，經檢察官提起公訴（九十年度偵字第九
八四八號），本院判決如左：
    主  文
甲○○未經許可持有手槍之主要組成零件，累犯，處有期徒刑壹年陸月，併科罰金新
台幣玖萬元，罰金如易服勞役，以新台幣玖佰元即銀元參佰元折算壹日。扣案之制式
子彈陸顆，仿ＧＬＯＣＫ１７型半自動手槍製造之玩具手槍壹支（槍枝管制編號00
00000000，內含手槍主要組成零件金屬槍管、滑套及彈匣各壹支），均沒收
。
    事  實
一、甲○○前於民國八十二、八十三年間，因違反肅清煙毒條例及麻醉藥品管理條例
    等案件，經本院分別判處有期徒刑七月、二年二月及七月確定，合併定其應執行
    刑為三年二月，於八十四年六月二十七日假釋出監，其於假釋期間，又因違反麻
    醉藥品管理條例及妨害公務等罪，經本院分別判處有期徒刑四月、四月，並定應
    執行刑六月，且撤銷前案之假釋，合併執行，於八十七年十二月十七日執行完畢
    ，其又因違反麻醉藥品管理條例案件，再經本院判處有期徒刑八月，接續前案自
    八十七年十二月十八日開始執行，甫於八十八年八月十七日執行完畢，仍不知悔
    改。甲○○於八十九年八、九月間，在台中市○○路某不詳店名之玩具店內，以
    新台幣（下同）四千五百元之價格購入具有殺傷力之制式九０子彈六顆、因欠缺
    撞針而不具殺傷力之仿ＧＬＯＣＫ１７型半自動手槍製造之改造九０手槍一支（
    槍枝管制編號0000000000，含槍管、滑套及彈匣等手槍主要組成零件
    ）及不具殺傷力之土造子彈二顆，而未經許可持有上開具殺傷力之子彈及手槍主
    要組成零件（槍管、滑套及彈匣），嗣於八十九年九月間某日，甲○○前往台中
    縣后里鄉○○村○○路八三之一號張金家、郭君如夫婦（另經台灣台中地方法院
    檢察署檢察官以九十年度偵字与五八六六步號為不起訴處分確定）住處向不知情
    之張金家、郭君如夫婦借車時，趁張金家、郭君如不注意之際將上開槍、彈藏放
    於張金家住處倉庫內之原木桌下方凹陷處，嗣於九十年二月五日十四時許，為台
    北市政府警察局大同分局持搜索票在張金家上開住處內查獲上開具有殺傷力之制
    式九０子彈六顆、因欠缺撞針而不具殺傷力之改造九０手槍一支（含槍管、滑套
    及彈匣等手槍主要組成零件）及不具殺傷力之土造子彈二顆。
二、案經台灣台中地方法院檢察署檢察官自動檢舉偵查起訴。
    理  由
一、訊之被告甲○○對右揭未經許可而持有扣案之具有殺傷力之制式九０子彈六顆、
    因欠缺撞針而不具殺傷力之改造九０手槍一支（含槍管、滑套及彈匣等手槍主要
    組成零件）及不具殺傷力之土造子彈二顆，並將之藏放於證人張金家住處倉庫內
    之原木桌下方凹陷處等犯罪事實，坦承在卷，核與證人張金家、郭君如於警訊及
    偵查中所證述扣案槍、彈可能為被告甲○○所持有等語相符。又扣案之制式九０
    子彈六顆，均係口徑九㎜制式子彈，均具殺傷力一節，業據內政部警政署刑事警
    察局鑑定在案，有該局九十年二月十四日刑鑑字第一五五六四號鑑驗通知書一紙
    附卷可稽。另扣案之改造之九０手槍一支（槍枝管制編號0000000000
    ）經內政部刑事警察局鑑定結果，認係由仿ＧＬＯＣＫ１７型半自動手槍製造之
    玩具手槍換裝土造金屬滑套及已貫通之土造金屬槍管改造而成，因缺乏撞針，致
    無法提供擊發子彈之用，而不具殺傷力等情，固據該局鑑定在案，惟該支手槍裝
    配有已貫通之土造金屬槍管、滑套及彈匣，依內政部警政署八十六年台內警字第
    八六七０六八三號函公告，屬手槍之主要組成零件。被告甲○○上開自白，核與
    事實相符，本案事證明確，被告甲○○犯行足以認定。
二、被告甲○○未經許可持有制式子彈，核其所為，係違反槍砲彈藥刀械管制條例第
    十二條第四項之持有子彈罪；另其未經許可持有屬手槍之主要組成零件之槍管、
    滑套及彈匣，所為係違反同條例第十三條第四項之持有手槍主要組成零件罪。其
    以一行為而同時持有子彈及手槍主要組成零件，係以一行為觸犯數罪名，屬想像
    競合犯，應從一重之持有手槍主要組成零件罪處斷。又被告甲○○前於民國八十
    二、八十三年間，因違反肅清煙毒條例及麻醉藥品管理條例等案件，經本院分別
    判處有期徒刑七月、二年二月及七月確定，合併定其應執行刑為三年二月，於八
    十四年六月二十七日假釋出監，其於假釋期間，又因違反麻醉藥品管理條例及妨
    害公務等罪，經本院分別判處有期徒刑四月、四月，並定應執行刑六月，且撤銷
    前案之假釋，合併執行，於八十七年十二月十七日執行完畢，其又因違反麻醉藥
    品管理條例案件，再經本院判處有期徒刑八月，接續前案自八十七年十二月十八
    日開始執行，甫於八十八年八月十七日執行完畢，有台灣台中地方法院檢察署前
    案資料查註紀錄表及台灣高等法院被告全國前案紀錄表各一份在卷可稽，其於有
    期徒刑執行完畢，五年以內再犯本件有期徒刑以上之罪，為累犯，應依刑法第四
    十七條規定加重其刑。爰審酌被告甲○○之前科素行、犯罪之動機、目的、所持
    有之子彈、手槍主要組成零件數量，對社會秩序所生損害程度，及其犯後坦承全
    部犯行等一切情狀，量處如主文所示之刑，並就併科罰金部分，諭知易服勞役之
    折算標準。
三、扣案之具有殺傷力之制式子彈六顆，為槍砲彈藥刀械管制條例所管制持有之違禁
    物，應依刑法第三十八條第一項第一款規定沒收；另扣案之仿ＧＬＯＣＫ１７型
    半自動手槍製造之玩具手槍一支（槍枝管制編號0000000000）雖因缺
    乏撞針，致無法提供擊發子彈之用，而不具殺傷力，惟因與所裝配而屬手槍主要
    組成零件之金屬槍管、滑套及彈匣等違禁物結合一體，應一併沒收。至扣案之改
    造九０子彈二顆，係土造子彈，因無法擊發，而不具殺傷力，非屬違禁物，亦非
    供被告犯罪使用或供犯罪預備之物，爰不予宣告沒收，附此敘明。
據上論斷，應依刑事訴訟法第二百九十九條第一項前段，槍砲彈藥刀械管制條例第十
二條第四項、第十三條第四項，刑法第十一條前段、第四十七條、第四十二條第二項
、第五十五條前段、第三十八條第一項第一款，罰金罰鍰提高標準條例第二條，判決
如主文。
中      華      民      國    九十      年      九      月    十四    日
                                臺灣臺中地方法院刑事第七庭
                                    法  官  林  宗  成
右正本證明與原本無異。
如不服本判決，應於送達後十日內向本院提出上訴狀（須附繕本），上訴於台灣高等
法院台中分院。
                                    書記官
中      華      民      國    九十      年      九      月     十四     日
附錄論罪科刑法條
槍砲彈藥刀械管制條例第十二條第四項
未經許可，持有、寄藏或意圖販賣而陳列子彈者，處五年以下有期徒刑，併科新台幣
三百萬元以下罰金。
槍砲彈藥刀械管制條例第十三條第四項
未經許可，持有、寄藏或意圖販賣而陳列第一項所列零件者，第六月以上五年以下有
期徒刑，併科新台幣三百萬元以下罰金。第一項至第三項之未遂犯罰之。


司法院資訊處製作；財團法人民間司法改革基金會備份。
